臺灣高雄地方法院刑事判決　　　　　　　　　　　　　九十三年度訴字第四三八號
　　公　訴　人　臺灣高雄地方法院檢察署檢察官
　　被　　　告　乙○○
　　選任辯護人　王國論律師
　　　　　　　　康進益律師
右列被告因違反毒品危害防制條例案件，經臺灣高雄地方法院檢察署檢察官提起公訴
（九十二年度偵字第一五八０一號），本院判決如左：
    主    文
乙○○販賣第二級毒品，處有期徒刑肆年。扣案之第二級毒品ＭＤＭＡ參拾貳顆及第
三級毒品Ｋ他命拾參包（驗前毛重共計拾壹點捌公克，驗後毛重共計拾壹點柒公克）
，均沒收銷燬之。
    事    實
一、乙○○基於營利而販賣第二級毒品ＭＤＭＡ及第三級毒品Ｋ他命予他人之犯意，
    於民國九十一年八月底至九十二年七月二十四日晚上二時三十分許為警查獲時止
    期間內之某時，在高雄市「音樂教堂ＰＵＢ」內，以新台幣（下同）一萬五千元
    之代價，向綽號「霖阿」之不知名人士購入第二級毒品ＭＤＭＡ三十二顆及第三
    級毒品Ｋ他命粉末十三包（驗前毛重共計十一點八公克，驗後毛重共計十一點七
    公克），而欲以ＭＤＭＡ每顆三百元及Ｋ他命每包七百元之代價出售牟利。嗣於
    九十二年七月二十四日凌晨，乙○○即攜帶上開購得之毒品，前往位於高雄市苓
    雅區○○○路六十三號十樓之一「ＥＺ  ＰＵＢ」欲出售獲利。惟因乙○○為避
    免其所帶之毒品遭該ＰＵＢ門口警衛搜查而無法進入，乃先將一包Ｋ他命藏置於
    身上以為兜售所用，復另以十元之代價承租位於該ＰＵＢ入口處旁之二十三號置
    物櫃，而將其第二級毒品ＭＤＭＡ三十二顆及第三級毒品Ｋ他命十二包藏放在該
    置物櫃內，伺機販售予不特定人牟利。嗣於同年月二十四日凌晨二時三十分許，
    經高雄市警察局刑警大隊員警持本院核發之搜索票搜索上開ＰＵＢ，因發現乙○
    ○將隨身攜帶之第三級毒品Ｋ他命一包丟棄於座椅夾縫處上，而當場扣得乙○○
    夾藏入內之第三級毒品Ｋ他命一包外，並經乙○○出示上開置物櫃鑰匙後帶同警
    方至該號置物櫃，復扣得藏於該置物之第二級毒品ＭＤＭＡ三十二顆及第三級毒
    品Ｋ他命十二包，始查知上情。
二、案經高雄縣政府警察局報請臺灣高雄地方法院檢察署檢察官偵查起訴。
    理    由
一、訊據被告乙○○固坦承於上開時、地為警查獲，並於其座位上搜得Ｋ他命粉末一
    包及於其花費十元所承租之二十三號置物櫃內搜得ＭＤＭＡ三十二顆及Ｋ他命十
    二包，惟矢口否認有何販賣或意圖販賣而持有上開毒品之犯行。先後於偵訊及本
    院審理時辯稱：該包毒品係綽號「霖阿」（又綽號阿國）之人所寄放，並非伊個
    人所有云云。經查：
（一）被告於上開ＰＵＢ為警查獲時，其座椅上藏有Ｋ他命一包及其所承租之置物櫃
      內有第二級毒品ＭＤＭＡ三十二顆與第三級毒品Ｋ他命十二包之扣案毒品，均
      為被告所不否認，且該等物品分別內含第二級毒品ＭＤＭＡ及第三級毒品Ｋ他
      命成分，亦有高雄醫學大學附設中和紀念醫院管藥認可字第００五號0000
      000─二三三號檢驗報告一紙附卷可稽，足見被告為警查獲當時持有之疑似
      毒品物確為第二級毒品ＭＤＭＡ及第三級毒品Ｋ他命無誤。
（二）被告為警查獲時，即於第一次警詢中供稱：「（警方在你置物櫃內及你所坐的
      椅子上共計查獲Ｋ他命十二包，搖頭丸三十二顆，這些毒品你是作何用途？）
      這些毒品我是要來販售給舞廳裡面的客人」、「（你既然供稱沒有在ＥＺ  Ｐ
      ＵＢ內販售毒品Ｋ他命、搖頭丸，那你為何前述供稱為警所查獲之毒品是用來
      販售給舞廳裡面的客人吸食，且所查獲的Ｋ他命均為都分裝好的一小包，你作
      何解釋？）我本來有意思要賣毒品，結果沒賣，要進去ＥＺ  ＰＵＢ要搜身，
      所以帶一小包進去比較好帶進去吸食，這就是我為何分成十三包的原因」、「
      （你今日為警所查獲的毒品Ｋ他命十三包、搖頭丸三十二顆是向何人所購買的
      ？）我是向綽號霖阿之男子所購買的」（以上警詢內容詳見警卷九十二年七月
      二十四日第一次詢問筆錄）。復又於第二次警詢時供稱：「你所購買的毒品Ｋ
      他命、搖頭丸購買一顆是多少？預備要賣多少錢？）我只知道總共是購買新台
      幣一萬五千元，不知道一顆是賣我多少錢，Ｋ他命我預備一小包要賣新台幣七
      百元，搖頭丸預備一顆要賣新台幣三百元」、「（你以一萬五千元共購買多少
      包的Ｋ他命，和多少顆的搖頭丸？）我共購買Ｋ他命十三包，搖頭丸三十二顆
      」、「（如果因你預備販售的價錢估算，如果全部售出你可以獲利多少錢？）
      如果全部售出我可獲利新台幣三千七百元」、「（經檢視所查獲之Ｋ他命，每
      包毛重均壹點零公克，該等重量是如何而來？）是我買來的時候就稱（秤）好
      的」（以上警詢內容詳見警卷九十二年七月二十四日第二次詢問筆錄）。是被
      告於接受警詢前，經警方告知應有之權利後，猶仍於警詢中對於其持有該等毒
      品之原意係為販賣予他人獲利坦承不諱，並就其購買該等毒品之價格、預備販
      售之價格、全部售出預計獲利之金額等諸多細節，均能如此明確詳為供述，苟
      非確有其事，被告何以願冒罹重典之險而杜撰虛情故為上開不實之自白，堪見
      其於警訊中所為自白之真實性頗高。又被告於警詢中之自白，除經警方於詢問
      前依法告知被告應有之權利外，亦無以恐嚇或傷害之方式不法取得，且於詢問
      被告完畢後，並由被告親自閱讀確認無誤而簽名，業經被告於本院審理時供稱
      在卷及有上開警詢筆錄之被告簽名在卷可查，被告於本院審理時辯稱伊於警詢
      當時頭暈講不清楚云云，顯係事後卸責之詞，不足採信，應認被告於警詢中之
      自白有證據能力，自得為本院判斷之依據。
（三）被告於偵訊及本院審理時改稱案發當日遭查扣之毒品均為綽號霖阿之男子所有
      ，伊係在ＰＵＢ內遇到霖阿，因受霖阿央求而代為保管毒品云云。惟查，被告
      於偵訊中及本院審理時業已歷時半年有餘，然被告均未能提供霖阿之詳細年籍
      資料以查證，顯見其與霖阿本人交情不深，至多僅係毒品往來之友人爾。而霖
      阿本人若確有寄藏毒品之需，亦可花費十元自行承租該置物櫃即可，何以需將
      該毒品交予一非與之熟識之人代為保管，此舉除有遭他人侵吞毒品之危險外，
      並有增加遭警查獲之風險，對於一常習販毒之霖阿而言，此舉未免過於不智，
      是被告上開辯解是否可採，已令人生疑。次查，被告於為警查獲時，除未提起
      該毒品係為他人所有外，並對其購入該等毒品之用意係為販賣獲利等情詳為供
      述，被告係遲至檢察官偵訊及本院審理時始改口供稱該毒品為霖阿所有，果若
      其上開辯解屬實，則其既於為警查獲之前，適才與霖阿有所接觸，何不於當日
      警方封鎖ＰＵＢ現場之際，即時指認該人供警方查證，猶卻於警訊時坦承該等
      毒品為其個人所有並欲供販賣獲利，更見其事後翻供之詞並不可採。又查，被
      告為警查獲之ＰＵＢ門口既有警衛搜身，則若有霖阿此人在該ＰＵＢ內，則其
      自應如被告將持有之毒品暫時置放於ＰＵＢ外，待其覓得欲購買之人時，再外
      出拿取毒品以避免遭警衛搜身及躲避警方查緝，始合乎販毒者兜售毒品之常行
      ，豈有無端先將毒品攜入ＰＵＢ內，再攜出委由不熟識之他人代為保管之理。
      綜上所述，被告辯稱霖阿在ＰＵＢ內將遭警扣案之毒品交由其代為保管，顯與
      常情有違，足認扣案之上開毒品確為被告所有之物，被告辯稱該等毒品均為霖
      阿所有云云，顯不可採。
（四）雖被告曾於警詢供稱遭查獲之毒品係欲供己施用云云，惟以被告為警查獲時持
      有之毒品數量以觀，ＭＤＭＡ有三十二顆，Ｋ他命有十三包，顯均已超過其個
      人在ＰＵＢ內施用該種毒品所需之可能施用量。況經將被告於為警查獲當時採
      集之尿液送驗，其結果均無呈現第二、三級毒品之陽性反應，亦有高雄市立凱
      旋醫院九十三年八月二十一日高市凱醫檢字第０九二０００四四０四號函及內
      附高雄市立凱旋醫院煙毒尿液檢驗成績書一份附卷可稽，是被告上開有利於己
      之供述，同不可採。
（五）證人甲○○固於本院審理時證稱：其當天有與被告分別騎乘機車前往「ＥＺ
      ＰＵＢ」，兩人於ＰＵＢ外碰面後即一起進入ＰＵＢ喝酒聊天，其曾看見被告
      自舞池跳舞下來後有與一綽號「阿國」之男子談話，惟因音樂很吵，其並不知
      該二人談話內容，係事後向被告提問談話內容為何，經被告告知後，始知係該
      名男子向阿國推銷毒品，並當場交付一包毒品予被告云云。惟查：
  １、前開證人之證詞卻有下列矛盾之處：（１）依證人之證詞，證人係與被告相約
      在ＰＵＢ入口，由證人先抵達，被告事後才到，若其證言為真，則證人理當有
      看見被告承租置物櫃並將皮包、鑰匙等物放入其內之情形，然其卻於公訴人行
      反詰問時證稱：「（你有無看到被告租置物櫃，把他的東西放入置物櫃之情形
      ？）我沒有看到。但我知道被告有租置物櫃（本院卷第四七頁）」；（２）且
      證人於公訴人行反詰問時，係先證稱：「（被告向你表示阿國有寄放一包東西
      在他那裡，有無說寄放在哪裡？）被告只有說阿國寄放東西在他那裡，沒有具
      體描述寄放在何處（本院卷第四七頁）」，繼卻又證稱：「（如何知道被告把
      東西放在置物櫃？）事後我問他與阿國去外面說什麼，被告才跟我說阿國把東
      西寄放在他的置物櫃（本院卷第四七頁）」，亦見證人對被告向其表示為阿國
      寄放毒品地點有不一之處；（３）又證人於辯護人行主詰問時，係證稱：「（
      進入之後作何事？）‧‧‧我有問被告與阿國談何事，被告說阿國有寄一包東
      西放在他的置物櫃，但寄放何物我不清楚‧‧‧（本院卷第四四頁）」，惟其
      於公訴人行反詰問時，竟又證稱：「（你距離被告約七公尺，如何認定阿國向
      被告推銷東西？）因為阿國之前有向我推銷東西。我有看到阿國拿東西給被告
      ，他們談話的內容我聽不清楚，之後被告與阿國就走出去店外（本院卷第四六
      頁）」、「（有無從頭至尾看到阿國與被告接觸之情形？）我只有看到被告從
      舞台下來，阿國向他走過去，我看到阿國有向被告推銷，拿一包東西給被告，
      之後被告就與阿國一起出店外（本院卷第四六頁─四七頁）」（按公訴人於反
      詰問時所稱之「東西」，係指本案查獲之毒品），則證人對於其當時是否知悉
      阿國有交付毒品予被告一事，同有前後不一之證詞，亦與被告於本院供稱：「
      （甲○○有無看到林仔？）‧‧‧我跟他表示林仔把毒品寄放在我這邊」有所
      歧異，此其三。而上開矛盾之處均非枝微末節之事，證人證詞卻有如是歧異之
      處，則其證言之真實性若何，是否可信，已見存疑。
  ２、證人自稱其於ＰＵＢ內之休息區喝啤酒時，相距被告與阿國約七、八公尺處，
      其當時有看見阿國拿一包東西給被告云云，然被告為警查獲藏於置物櫃之毒品
      ，係以二夾鏈袋分別裝有第二級毒品ＭＡＭＤ三十二顆及第三級毒品十二包，
      兩者並非裝成一包，有查獲照片一紙附卷可稽，亦見證人上開證詞與查獲毒品
      之現狀照片有不同之處。
  ３、況且，被告與證人自兩人國中時期即已認識，迄今並常相互聯絡而相約出遊，
      甚且於被告因本案經檢察官命以五萬元具保時，被告竟非通知其家人，而係聯
      絡證人前來具保，可見其二人之關係頗為良好，是證人自非無為迴護被告以為
      證言之動機。
  ４、從而，衡諸證人與被告之交情頗深，而其證詞又有多處自相矛盾，及其證詞與
      被告於警詢中之自白及被告於本院中之供述有諸多相互歧異之處，且其證詞對
      於阿國交付之毒品包裝情形為何，亦與查獲之現場照片不同等處，均見該名證
      人證言之不可信性，自無從據此而認被告辯解為真。
（六）依被告前開警詢中之自白，業已明確供述其所遭扣案之毒品若均出售完畢，將
      可獲得三千七百元之利益，亦足認被告以較低價格販入第二、三級毒品後再以
      較高之價格販出第二、三級毒品，其一來一往間確存有獲利空間無疑，是其係
      以圖謀營利而販入第二、三級毒品之意甚明。
（七）綜上所述，被告確有以販出第二、三級毒品以獲利之犯意，向他人購入毒品並
      持之到ＰＵＢ伺機待售，被告事後辯稱扣案之毒品均為他人所有云云，顯係畏
      罪卸責之詞，要無可採。本案事證業臻明確，被告犯行洵堪認定，應依法論科
      。
二、按ＭＤＭＡ及Ｋ他命，係分別經行政院公告為毒品危害防制條例第二條第二項規
    範之第二、三級毒品。次按所謂販賣，並不以販入之後復行賣出為構成要件，只
    要以營利為目的而將毒品購入或將毒品賣出，有一於此，其犯罪即已完成（最高
    法院著有二十五年非字第一二三號判例、最高法院六十六年一月二十四日刑庭庭
    推總會議決議參照）。核被告所為，係犯毒品危害防制條例第四條第二項之販賣
    第二級毒品罪及、第三項之販賣第三級毒品罪。公訴人認被告所為，係犯條例第
    五條第二、三項之意圖販賣而持有第二、三級毒品罪，容有誤會，惟其基本社會
    事實同一，爰依法變更起訴法條。被告持有第二、三級毒品之低度行為已為販賣
    之高度行為所吸收，不另論罪。被告以一行為販入第二、三級毒品而觸犯上開二
    罪名，為想像競合犯，應依刑法第五十五條之規定，從一重之販賣第二級毒品罪
    處斷。查被告年甫十九歲，率因一時思慮欠週，為貪圖獲利而至ＰＵＢ內販售毒
    品，又被告於ＰＵＢ內尚未販出即為警查獲，且依查獲之數量觀之非鉅，可知其
    顯亦非屬大型毒販，衡情若處以法定刑之最低刑，容有情輕法重之虞，是本案被
    告之犯罪情狀尚堪可憫，爰依刑法第五十九條之規定，酌予減輕其刑。爰審酌被
    告貪圖私利而販賣毒品，除破壞社會秩序、善良風俗外，並有戕害國民身心之虞
    ，量刑本不宜過輕，惟念其並未實際獲利，且曾於警詢中表示悔悟及其犯罪之動
    機、目的、手段、所生之危害等一切情狀，酌情量處如主文所示之刑，以為儆懲
    。
三、末查，扣案之第二級毒品ＭＤＭＡ三十二顆及第三級毒品Ｋ他命粉末十三包（驗
    前毛重共計十一點八公克，驗後毛重共計十一點七公克），為被告販入欲供販出
    獲利之毒品，爰依毒品危害防制條例第十八條第一項前段規定，沒收銷燬之。至
    其餘因鑑驗而用罄之毒品既已滅失，本院自無庸宣告沒收，附此敘明。
據上論斷，應依刑事訴訟法第二百九十九條第一項前段、第三百條，毒品危害防制條
例第四條第二項、第三項、第十八條第一項前段，刑法第十一條、第五十五條、第五
十九條，判決如主文。
本案經檢察官丙○○到庭執行職務。
中      華      民國    九十三    年      五      月      六      日
                                臺灣高雄地方法院刑事第四庭
                                  審判長法  官  吳  永  宋
                                        法  官  黃  惠  玲
                                        法  官  林  勇  如
右正本證明與原本無異。
如不服本判決，應於判決送達後十日內，向本院提出上訴狀。
                                        書記官  許  雅  惠
中      華      民      國    九十三    年      五      月      六      日
附錄本案論罪科刑法條：
毒品危害防制條例第四條：
製造、運輸、販賣第一級毒品者，處死刑或無期徒刑；處無期徒刑者，得併科新臺幣
一千萬元以下罰金。
製造、運輸、販賣第二級毒品者，處無期徒刑或七年以上有期徒刑，得併科新臺幣七
百萬元以下罰金。
製造、運輸、販賣第三級毒品者，處五年以上有期徒刑，得併科新臺幣五百萬元以下
罰金。
製造、運輸、販賣第四級毒品者，處三年以上十年以下有期徒刑，得併科新臺幣三百
萬元以下罰金。
製造、運輸、販賣專供製造或施用毒品之器具者，處一年以上七年以下有期徒刑，得
併科新臺幣一百萬元以下罰金。
前五項之未遂犯罰之。
